臺灣高等法院臺南分院刑事判決　　　　99年度上訴字第1167號
上　訴　人　曾偟益
即　被　告
選任辯護人　扶助律師郁旭華
上列上訴人因違反毒品危害防制條例案件，不服臺灣臺南地方法
院99年度訴字第712號中華民國99年10月22日第一審判決（起訴
案號：臺灣臺南地方法院檢察署99年度偵字第1736號），提起上
訴，本院判決如下：
    主  文
上訴駁回。
    事  實
一、曾偟益明知海洛因係毒品危害防制條例所列管之第一級毒品
    ，非經許可不得持有及販賣，竟分別基於販賣第一級毒品海
    洛因牟利之犯意，以其所有門號0000000000號及0000000000
    號行動電話，與附表所示劉江龍、林稚斌、郭泰麟、羅志遠
    、林清發等人所持用各如附表所示之行動電話聯繫毒品交易
    事宜後，分別販賣海洛因予劉江龍等人，其販賣之時間、地
    點、次數及所得金額均詳如附表所示。
    嗣警方於99年1月22日中午12時許，在臺南市○區○○路160
    巷口，因陳凱帝形跡可疑，予以攔查並扣得愷他命及MDMA毒
    品等物（陳凱帝觸犯違反毒品危害防制條例案件部分由檢察
    官另案聲請簡易判決處刑）後，循線於同日下午1時30分許
    ，在臺南市○○○路○段292號郵局前攔查曾偟益，經其同意
    後在安全帽內扣得曾偟益所有之海洛因16包（驗前淨重合計
    1.11公克，驗餘淨重合計1.09公克）及包裝上開毒品以供販
    賣使用之外包裝16個（總重2.17公克），曾偟益並於同日下
    午2時許，帶同員警前往臺南市○○路291巷32弄116號4樓住
    處搜索，扣得其所有供販賣海洛因聯絡所使用之門號000000
    0000號、0000000000號行動電話各1支（各含SIM卡1 張）、
    預備供販賣海洛因分裝使用之分裝袋400個，電子磅秤1個、
    電池5個、分裝匙2支、剪刀1支及葡萄糖1包，而查悉上情。
二、案經臺南市警察局第六分局報告臺灣臺南地方法院檢察署檢
    察官偵查起訴。
    理  由
壹、程序方面
    按被告以外之人於審判外之言詞或書面陳述，除法律有規定
    者外，不得作為證據，刑事訴訟第159條第1項定有明文；又
    被告以外之人於審判外之陳述，雖不符前4條（即刑事訴訟
    法第159條之1至之4）之規定，而經當事人於審判程序同意
    作為證據，法院審酌該言詞陳述或書面陳述作成時之情況，
    認為適當者，亦得為證據，復為同法第159條之5第1項所明
    定。本件被告以外之人於審判外之陳述，均經檢察官、被告
    及辯護人於本院審理中表示同意作為本案之證據（本院卷第
    31頁背面、111頁），本院審酌該言詞及書面陳述作成時之
    情況，核無違法取證或其他瑕疵，認為以之作為證據為適當
    ，均有證據能力。
貳、實體方面
一、訊之被告曾偟益對於上開販賣海洛因之犯罪事實均坦承不諱
    （見原審卷第16、23、24、76頁，本院卷第117頁），核與
    證人劉江龍、林稚斌、郭泰麟、羅志遠及林清發分別於警詢
    及偵查中證述在附表所示時地，各以附表所示價格向被告購
    買海洛因等情節相符（見1736號偵卷第47至52、66至69、71
    至77、88至90、92至98、122至124、128至133、148至150、
    178至179、183至187頁），並有毒品16包、外包裝16個（總
    重2.17公克）、門號0000000000號、0000000000 號行動電
    話各1支（各含SIM卡1張）、分裝袋400個、電子磅秤1個、
    電池5個、分裝匙2支、剪刀1支及葡萄糖1 包扣案可憑。上
    開16包毒品經送檢驗結果，確含第一級毒品海洛因成份，驗
    前淨重合計1.11公克，驗餘淨重合計1.09公克等情，並有法
    務部調查局濫用藥物實驗室99年3月1日調科壹字第09923003
    940號、99年9月7日調科壹字第099230 20210號鑑定書各1紙
    附卷可按（見1736號偵卷第46頁，原審卷第46頁）。此外，
    復有被告所使用之門號0000000000號、0000000000號行動電
    話，各與附表所示劉江龍等人持用之行動電話聯繫毒品交易
    事宜之雙向通聯紀錄、臺南市警察局第六分局指認犯罪嫌疑
    人紀錄表、通聯紀錄光碟、通聯調閱查詢單、扣案物品照片
    、門號0000000000號、0000000000號行動電話用戶基本資料
    列表等在卷可資佐證（詳如附表所示）。
二、按毒品因政府查緝甚嚴，物稀價昂，持有毒品販賣者，苟非
    有利可圖，當不願甘冒法律制裁之風險而販賣；又販賣毒品
    乃違法行為，非可公然為之，亦無公定價格，容易分裝並增
    減份量，每次買賣之價量，並因買賣雙方關係之深淺、資力
    、需求量及對行情之認知、來源是否充裕、查緝是否嚴緊、
    購買者被查獲時供出購買對象之風險評估等因素，而異其標
    準，非可一概而論，而販賣毒品之利得，除被告坦承犯行或
    價量俱臻明確外，委難察得實情，販賣之人從價差或量差中
    牟利之方式雖異，其意圖營利之販賣行為則屬同一，職是之
    故，即使未經查得實際販賣之利得，但除非別有事證，足認
    係按同一價量委買或轉售，確未牟利外，尚難執此遽認非法
    販賣之證據有所未足，而諉無營利之意思，或阻卻販賣犯行
    之追訴（最高法院87年度台上字第3164號判決）。況第一級
    毒品海洛因並非輕易可得、價格便宜之物，凡為販賣之不法
    勾當者，苟無利可圖，斷無甘冒被查緝法辦重刑之危險而平
    價轉移海洛因毒品之理，是其販入之價格必較售出之價格低
    廉，而有從中賺取買賣差價牟利之意圖，應屬合理之認定。
    本件毒品交易為有償行為，被告願意將自身所有、得來不易
    之海洛因，費時、費事進行交易，其具有營利之意圖，至為
    灼然。被告上開自白核與事實相符，應堪採信，本件事證明
    確，被告多次販賣海洛因之犯行，堪以認定，應依法論科。
三、論罪科刑：
  (一)查海洛因係毒品危害防制條例第2條第2項第1款所列之第一
    級毒品，依法不得持有、施用、販賣。是核被告各次販賣海
    洛因之行為，均係犯毒品危害防制條例第4條第1項之販賣第
    一級毒品罪，被告販賣第一級毒品前後持有第一級毒品之低
    度行為，均為販賣之高度行為所吸收，不另論罪；如附表所
    示先後11次販賣第一級毒品犯行，犯意各別，行為互殊，應
    分論併罰。
  (二)被告於檢察官偵查及法院審理中均自白本件所犯各罪（見17
    36號偵卷第280頁，原審卷第24頁，本院卷第29、117頁），
    應依毒品危害防制條例第17條第2項規定減輕其刑。另按販
    賣第一級毒品罪之法定刑為死刑或無期徒刑，處無期徒刑者
    ，得併科新臺幣2千萬元以下罰金；惟同為販賣第一級毒品
    者，其原因動機不一，犯罪情節未必盡同，或有大盤毒梟者
    ，亦有中、小盤之分，有藉毒品交易牟取暴利，亦有只為籌
    措施用毒品之金錢來源而販賣者，危害社會之程度自有輕重
    之分，若概以上開罪責相繩，實有造成個案量刑無法體現其
    破壞法益程度，而有失刑罰對個人處遇妥適性要求之虞。是
    若審酌個案情狀，認為處以較低之刑度，即可收矯正之效，
    並達到防衛社會目的者，自非不可依客觀犯行與主觀惡性，
    考量其情狀是否有可憫恕之處，而適用刑法第59條規定酌量
    減輕其刑，期使個案裁判量刑能斟酌至當，符合比例原則。
    本件被告販賣毒品之對象僅5人，販賣時間不長、次數及數
    量非鉅，獲利僅9千元，比較毒品之大、中盤商，尚非罪大
    惡極，對於社會秩序與國民健康之危害程度亦非至鉅，縱依
    毒品危害防制條例第17條第2項規定減刑後處以法定最低刑
    度，仍嫌過重，客觀上足以引起一般之同情，爰再依刑法第
    59條規定酌量遞減輕其刑。
  (三)被告經原審判決後，雖於99年11月30日提出「刑事上訴理由
    狀」，載稱毒品來源為蔡明城、蔡忠庭2人，符合毒品危害
    防制條例第17條第1項減刑之規定，應予減刑云云；惟查：
  1.蔡明城因遭他人檢舉涉嫌販賣第一級毒品，已經臺南市警察
    局第六分局於99年3月25日，持原審法院核發之搜索票搜索
    蔡明城、蔡忠庭父子之住居所，並查獲蔡明城涉有販賣第一
    級毒品罪嫌，移送臺灣臺南地方法院檢察署檢察官起訴後，
    經原審法院判處有期徒刑17年在案（現仍在本院上訴中）；
    蔡忠庭部分則因查無具體犯罪事證而未予移送等情，有渠2
    人之臺灣高等法院被告前案紀錄表、臺南市警察局第六分局
    刑事偵查卷宗（影印附於本案）及原審法院99年度訴字第16
    75號刑事判決可資查考。
  2.本院傳喚蔡明城、蔡忠庭2人訊問結果，雖證實被告與蔡明
    城父子相識，並曾居住在渠等位於臺南市○○路371巷1號住
    處，惟均否認有提供毒品予被告販賣之事實；且被告自98年
    9月間起即離開上揭處所等情，已據蔡明城證述明確，並據
    被告自承屬實（見本院100年3月10日審判筆錄），顯難證明
    被告本件於99年1月間販第一級毒品海洛因之犯行，與蔡明
    城、蔡忠庭有何關聯。
  3.被告於本案警詢、偵查及原審法院審理中，均未供出毒品來
    源，迨至99年11月30日始委由辯護人提出「刑事上訴理由狀
    」，陳稱毒品來源為蔡明城、蔡忠庭云云；惟蔡明城早已為
    警查獲並判處罪刑在案，蔡忠庭則因違反槍砲彈藥刀械管制
    條例案件，於99年8月20日入監服刑，其是否有被告所言提
    供毒品之事實，亦無法再調取相關電話通聯紀錄進行查證。
    雖被告有供出毒品來源之意思，然既無法因此而查獲其他正
    犯或共犯，自不得援用毒品危害防制條例第17條第1項規定
    減輕其刑。至於被告陳稱因害怕蔡明城父子報復才不敢供出
    上情云云，核屬被告個人內心之想法或動機問題，非但無從
    證實，且不得據此主張有上開減刑規定之適用。
  (四)原審以被告之犯罪事證明確，論以販賣第一級毒品罪，依毒
    品危害防制條例第17條第2項及刑法第59條規定遞減輕其刑
    ，並審酌被告不思以正當途徑賺取金錢，而以販賣毒品牟利
    之犯罪動機，販賣毒品之對象、數量、所得，戕害他人健康
    ，使購買施用者導致精神障礙、性格異常，甚至造成生命危
    險之生理成癮性及心理依賴性，危害社會治安，及事後於偵
    審中坦承犯行、深知悔悟，兼衡被告之素行、智識程度及生
    活情況等一切情狀，分別量處如附表「論罪科刑」欄所示之
    刑，並定應執行有期徒刑10年。復以：(1)扣案之第一級毒品
    海洛因16包（驗前淨重合計1.11公克，驗餘淨重合計1.09公
    克），應依毒品危害防制條例第18條第1項前段於最後一次
    販賣毒品罪項下宣告沒收銷燬；(2)扣案之上開海洛因外包裝
    16個（總重2.17公克），係被告所有用於包裹海洛因毒品，
    以防裸露、潮濕，便於攜帶使用，為被告販賣海洛因毒品分
    裝之用，依毒品危害防制條例第19條第1項規定於最後一次
    販賣毒品罪項下宣告沒收；(3)扣案之門號0000000000號、00
    00000000號行動電話各1支（各含SIM卡1張），雖係第三人
    所申設，惟業屬被告所有並長期使用，已經被告陳明在卷（
    見原審卷第75頁），且係供被告本件販毒用以聯絡之工具，
    依毒品危害防制條例第19條第1項規定，於各罪項下宣告沒
    收；(4)另扣案之分裝袋400個，電子磅秤1個、電池5個、分
    裝匙2支、剪刀1支及葡萄糖1包，均係被告所有預備供販賣
    海洛因分裝所使用之物，亦經被告供明在卷（見原審卷第75
    頁），而依刑法第38條第1項第2款、第3項規定於最後一次
    販賣毒品罪項下宣告沒收；(5)被告各次販賣海洛因所得金錢
    （共計新臺幣9,000元），為販賣毒品犯罪所得之財物，雖
    未扣案，仍應依毒品危害防制條例第19條第1項規定於各罪
    項下宣告沒收，如全部或一部不能沒收時，以其財產抵償之
    。
  (五)經核原判決認事用法，均無不合，量刑亦稱妥適。被告以其
    在本院審理中已供出毒品來源，原審未適用毒品危害防制條
    例第17條第1項規定予以減刑，指摘原判決不當，非有理由
    ，應予駁回。
據上論斷，應依刑事訴訟法第368條判決如主文。
本案經檢察官王碧霞到庭執行職務。
中    華    民    國   100    年    6     月    9     日
                  刑事第三庭    審判長法  官  陳義仲
                                      法  官  蔡勝雄
                                      法  官  楊清安
以上正本證明與原本無異。
如不服本判決應於收受送達後10日內向本院提出上訴書狀，其未
敘述上訴理由者，並得於提起上訴後10日內向本院補提理由書（
均須按他造當事人之人數附繕本）「切勿逕送上級法院」。
                                      書記官  蔡蘭櫻
中    華    民    國   100    年    6     月    9     日
附錄本案論罪科刑法條：
毒品危害防制條例第4條第1項：
製造、運輸、販賣第一級毒品者，處死刑或無期徒刑；處無期徒
刑者，得併科新臺幣2千萬元以下罰金。
附表：
┌─┬───┬─────┬───┬──────────┬────────────┬───────────┐
│編│交易對│販賣時間  │數量及│交易方式            │相關證據                │論罪科刑              │
│號│象    │、地點    │金額（│                    │                        │                      │
│  │      │          │新臺幣│                    │                        │                      │
│  │      │          │）    │                    │                        │                      │
├─┼───┼─────┼───┼──────────┼────────────┼───────────┤
│1 │劉江龍│99年1月16 │500 元│被告以其所有之門號09│證人劉江龍之警詢筆錄（見│曾偟益販賣第一級毒品，│
│  │      │日上午9 時│海洛因│00000000號行動電話，│偵卷第185、186頁）      │處有期徒刑柒年捌月，扣│
│  │      │許、臺南市│1小包 │與劉江龍持用之門號09├────────────┤案之門號0000000│
│  │      │某「北極殿│      │00000000號行動電話，│證人劉江龍之偵查中具結筆│八三二號行動電話壹支（│
│  │      │」後方空地│      │於左揭時間聯繫買賣海│錄（見偵卷第179頁）     │含SIM 卡壹枚）沒收，未│
│  │      │          │      │洛因事宜後，旋至約定├────────────┤扣案之販賣第一級毒品所│
│  │      │          │      │地點，將500 元海洛因│臺南市警察局第六分局指認│得新臺幣伍佰元沒收，如│
│  │      │          │      │1 小包賣予劉江龍，並│犯罪嫌疑人紀錄表（見偵卷│全部或一部不能沒收時，│
│  │      │          │      │取得500 元價金。    │第188頁）               │以其財產抵償之。      │
│  │      │          │      │                    ├────────────┤                      │
│  │      │          │      │                    │雙向通聯紀錄（見原審卷第│                      │
│  │      │          │      │                    │33、34頁）              │                      │
├─┼───┼─────┼───┼──────────┼────────────┼───────────┤
│2 │林稚斌│99年1月19 │1000元│被告以其所有之門號09│證人林稚斌之警詢筆錄（見│曾偟益販賣第一級毒品，│
│  │      │日上午8 時│海洛因│00000000號行動電話，│偵卷第130頁）           │處有期徒刑柒年捌月，扣│
│  │      │許、臺南市│1小包 │與林稚斌持用之門號09├────────────┤案之門號0000000│
│  │      │金華路1 段│      │00000000號行動電話，│證人林稚斌之偵查中具結筆│八三二號行動電話壹支（│
│  │      │麥當勞速食│      │於左揭時間聯繫買賣海│錄（見偵卷第149頁）     │含SIM 卡壹枚）沒收，未│
│  │      │店對面    │      │洛因事宜後，旋至約定├────────────┤扣案之販賣第一級毒品所│
│  │      │          │      │地點，將1000元海洛因│臺南市警察局第六分局指認│得新臺幣壹仟元沒收，如│
│  │      │          │      │1 小包交付賣予林稚斌│犯罪嫌疑人紀錄表（見偵卷│全部或一部不能沒收時，│
│  │      │          │      │，並取得1000元價金。│第136頁）               │以其財產抵償之。      │
│  │      │          │      │                    ├────────────┤                      │
│  │      │          │      │                    │雙向通聯紀錄（見偵卷第13│                      │
│  │      │          │      │                    │7、138頁）              │                      │
├─┼───┼─────┼───┼──────────┼────────────┼───────────┤
│3 │郭泰麟│99年1 月19│1000元│被告以其所有之門號09│證人郭泰麟之警詢筆錄（見│曾偟益販賣第一級毒品，│
│  │      │日上午11時│海洛因│00000000號行動電話，│偵卷第94頁）            │處有期徒刑柒年捌月，扣│
│  │      │許、臺南市│1小包 │與郭泰麟持用之門號09├────────────┤案之門號0000000│
│  │      │濱南路「惡│      │00000000號行動電話，│證人郭泰麟之偵查中具結筆│八三二號行動電話壹支（│
│  │      │勢力檳榔攤│      │於左揭時間聯繫買賣海│錄（見偵卷第123頁）     │含SIM 卡壹枚）沒收，未│
│  │      │」        │      │洛因事宜後，旋至約定├────────────┤扣案之販賣第一級毒品所│
│  │      │          │      │地點，將1000元海洛因│臺南市警察局第六分局指認│得新臺幣壹仟元沒收，如│
│  │      │          │      │1 小包交付賣予郭泰麟│犯罪嫌疑人紀錄表（見偵卷│全部或一部不能沒收時，│
│  │      │          │      │，並取得1000元價金。│第101頁）               │以其財產抵償之。      │
│  │      │          │      │                    ├────────────┤                      │
│  │      │          │      │                    │雙向通聯紀錄（見偵卷第11│                      │
│  │      │          │      │                    │0頁）                   │                      │
├─┼───┼─────┼───┼──────────┼────────────┼───────────┤
│4 │林稚斌│99年1 月20│1000元│被告以其所有之門號09│證人林稚斌之警詢筆錄（見│曾偟益販賣第一級毒品，│
│  │      │日上午11時│海洛因│00000000號行動電話，│偵卷第130頁）           │處有期徒刑柒年捌月，扣│
│  │      │許、臺南市│1小包 │與林稚斌持用之門號09├────────────┤案之門號0000000│
│  │      │金華路1 段│      │00000000號行動電話，│證人林稚斌之偵查中具結筆│八三二號行動電話壹支（│
│  │      │麥當勞速食│      │於左揭時間聯繫買賣海│錄（見偵卷第149頁）     │含SIM 卡壹枚）沒收，未│
│  │      │店對面    │      │洛因事宜後，旋至約定├────────────┤扣案之販賣第一級毒品所│
│  │      │          │      │地點，將1000元海洛因│臺南市警察局第六分局指認│得新臺幣壹仟元沒收，如│
│  │      │          │      │1 小包交付賣予林稚斌│犯罪嫌疑人紀錄表（見偵卷│全部或一部不能沒收時，│
│  │      │          │      │，並取得1000元價金。│第136頁）               │以其財產抵償之。      │
│  │      │          │      │                    ├────────────┤                      │
│  │      │          │      │                    │雙向通聯紀錄（見偵卷第13│                      │
│  │      │          │      │                    │9、140頁）              │                      │
├─┼───┼─────┼───┼──────────┼────────────┼───────────┤
│5 │羅志遠│99年1 月20│500 元│被告以其所有之門號09│證人羅志遠之警詢筆錄（見│曾偟益販賣第一級毒品，│
│  │      │日下午2 時│海洛因│00000000號行動電話，│偵卷第73至75頁）        │處有期徒刑柒年捌月，扣│
│  │      │15分許、臺│1小包 │與羅志遠持用之門號09├────────────┤案之門號0000000│
│  │      │南市○○路│      │00000000號行動電話，│證人羅志遠之偵查中具結筆│六九四號行動電話壹支（│
│  │      │「惡勢力檳│      │於左揭時間聯繫買賣海│錄（見偵卷第88、89頁）  │含SIM 卡壹枚）沒收，未│
│  │      │榔攤」    │      │洛因事宜後，旋至約定├────────────┤扣案之販賣第一級毒品所│
│  │      │          │      │地點，將500 元海洛因│臺南市警察局第六分局指認│得新臺幣伍佰元沒收，如│
│  │      │          │      │1 小包交付賣予羅志遠│犯罪嫌疑人紀錄表（見偵卷│全部或一部不能沒收時，│
│  │      │          │      │，並取得500 元價金。│第82頁）                │以其財產抵償之。      │
│  │      │          │      │                    ├────────────┤                      │
│  │      │          │      │                    │雙向通聯紀錄（見偵卷第80│                      │
│  │      │          │      │                    │、81頁）                │                      │
├─┼───┼─────┼───┼──────────┼────────────┼───────────┤
│6 │郭泰麟│99年1 月20│1000元│被告以其所有之門號09│證人郭泰麟之警詢筆錄（見│曾偟益販賣第一級毒品，│
│  │      │日下午3 時│海洛因│00000000號行動電話，│偵卷第94至96頁）        │處有期徒刑柒年捌月，扣│
│  │      │許、臺南市│1小包 │與郭泰麟持用之門號09├────────────┤案之門號0000000│
│  │      │金華路1 段│      │00000000號行動電話，│證人郭泰麟之偵查中具結筆│八三二號行動電話壹支（│
│  │      │「寶貝熊遊│      │於左揭時間聯繫買賣海│錄（見偵卷第123頁）     │含SIM 卡壹枚）沒收，未│
│  │      │藝場」    │      │洛因事宜後，旋至約定├────────────┤扣案之販賣第一級毒品所│
│  │      │          │      │地點，將1000元海洛因│臺南市警察局第六分局指認│得新臺幣壹仟元沒收，如│
│  │      │          │      │1 小包交付賣予郭泰麟│犯罪嫌疑人紀錄表（見偵卷│全部或一部不能沒收時，│
│  │      │          │      │，並取得1000元價金。│第101頁）               │以其財產抵償之。      │
│  │      │          │      │                    ├────────────┤                      │
│  │      │          │      │                    │雙向通聯紀錄（見偵卷第11│                      │
│  │      │          │      │                    │1頁）                   │                      │
├─┼───┼─────┼───┼──────────┼────────────┼───────────┤
│7 │劉江龍│99年1 月20│500 元│被告以其所有之門號09│證人劉江龍之警詢筆錄（見│曾偟益販賣第一級毒品，│
│  │      │日下午3 時│海洛因│00000000號行動電話，│偵卷第185、186頁）      │處有期徒刑柒年捌月，扣│
│  │      │餘許、臺南│1小包 │與劉江龍持用之門號09├────────────┤案之門號0000000│
│  │      │市○○路1 │      │00000000號行動電話，│證人劉江龍之偵查中具結筆│八三二號行動電話壹支（│
│  │      │段「湯姆熊│      │於左揭時間聯繫買賣海│錄（見偵卷第179頁）     │含SIM 卡壹枚）沒收，未│
│  │      │遊藝場」  │      │洛因事宜後，被告旋至├────────────┤扣案之販賣第一級毒品所│
│  │      │          │      │約定地點，將500 元海│臺南市警察局第六分局指認│得新臺幣伍佰元沒收，如│
│  │      │          │      │洛因1 小包交付賣予劉│犯罪嫌疑人紀錄表（見偵卷│全部或一部不能沒收時，│
│  │      │          │      │江龍，並取得500 元價│第188頁）               │以其財產抵償之。      │
│  │      │          │      │金。                ├────────────┤                      │
│  │      │          │      │                    │雙向通聯紀錄（見本院卷第│                      │
│  │      │          │      │                    │35頁）                  │                      │
├─┼───┼─────┼───┼──────────┼────────────┼───────────┤
│8 │郭泰麟│99年1 月20│1000元│被告以其所有之門號09│證人郭泰麟之警詢筆錄（見│曾偟益販賣第一級毒品，│
│  │      │日晚間6 、│海洛因│00000000號行動電話，│偵卷第94至96頁）        │處有期徒刑柒年捌月，扣│
│  │      │7 時許、臺│1小包 │與郭泰麟持用之門號09├────────────┤案之門號0000000│
│  │      │南市○○路│      │00000000號行動電話，│證人郭泰麟之偵查中具結筆│八三二號行動電話壹支（│
│  │      │「天后宮」│      │於左揭時間聯繫買賣海│錄（見偵卷第123頁）     │含SIM 卡壹枚）沒收，未│
│  │      │          │      │洛因事宜後，旋至約定├────────────┤扣案之販賣第一級毒品所│
│  │      │          │      │地點，將1000元海洛因│臺南市警察局第六分局指認│得新臺幣壹仟元沒收，如│
│  │      │          │      │1 小包交付賣予郭泰麟│犯罪嫌疑人紀錄表（見偵卷│全部或一部不能沒收時，│
│  │      │          │      │，並取得1000元價金。│第101頁）               │以其財產抵償之。      │
│  │      │          │      │                    ├────────────┤                      │
│  │      │          │      │                    │雙向通聯紀錄（見偵卷第11│                      │
│  │      │          │      │                    │4、115頁）              │                      │
├─┼───┼─────┼───┼──────────┼────────────┼───────────┤
│9 │郭泰麟│99年1 月21│1000元│被告以其所有之門號09│證人郭泰麟之警詢筆錄（見│曾偟益販賣第一級毒品，│
│  │      │日中午12時│海洛因│00000000號行動電話，│偵卷第94至96頁）        │處有期徒刑柒年捌月，扣│
│  │      │10分許、臺│1小包 │與郭泰麟持用之門號09├────────────┤案之門號0000000│
│  │      │南市○○路│      │00000000號行動電話，│證人郭泰麟之偵查中具結筆│八三二號行動電話壹支（│
│  │      │「惡勢力檳│      │於左揭時間聯繫買賣海│錄（見偵卷第123頁）     │含SIM 卡壹枚）沒收，未│
│  │      │榔攤」    │      │洛因事宜後，旋至約定├────────────┤扣案之販賣第一級毒品所│
│  │      │          │      │地點，將1000元海洛因│臺南市警察局第六分局指認│得新臺幣壹仟元沒收，如│
│  │      │          │      │1 小包交付賣予郭泰麟│犯罪嫌疑人紀錄表（見偵卷│全部或一部不能沒收時，│
│  │      │          │      │，並取得1000元價金。│第101頁）               │以其財產抵償之。      │
│  │      │          │      │                    ├────────────┤                      │
│  │      │          │      │                    │雙向通聯紀錄（見偵卷第11│                      │
│  │      │          │      │                    │8頁）                   │                      │
├─┼───┼─────┼───┼──────────┼────────────┼───────────┤
│10│郭泰麟│99年1 月22│1000元│被告以其所有之門號09│證人郭泰麟之警詢筆錄（見│曾偟益販賣第一級毒品，│
│  │      │日上午10時│海洛因│00000000號行動電話，│偵卷第94至96頁）        │處有期徒刑柒年捌月，扣│
│  │      │30分許、臺│1小包 │與郭泰麟持用之門號09├────────────┤案之門號0000000│
│  │      │南市○○路│      │00000000號行動電話，│證人郭泰麟之偵查中具結筆│八三二號行動電話壹支（│
│  │      │「惡勢力檳│      │於左揭時間聯繫買賣海│錄（見偵卷第124頁）     │含SIM 卡壹枚）沒收，未│
│  │      │榔攤」    │      │洛因事宜後，旋至約定├────────────┤扣案之販賣第一級毒品所│
│  │      │          │      │地點，將1000元海洛因│臺南市警察局第六分局指認│得新臺幣壹仟元沒收，如│
│  │      │          │      │1 小包交付賣予郭泰麟│犯罪嫌疑人紀錄表（見偵卷│全部或一部不能沒收時，│
│  │      │          │      │，並取得1000元價金。│第101頁）               │以其財產抵償之。      │
│  │      │          │      │                    ├────────────┤                      │
│  │      │          │      │                    │雙向通聯紀錄（見偵卷第12│                      │
│  │      │          │      │                    │0頁）                   │                      │
├─┼───┼─────┼───┼──────────┼────────────┼───────────┤
│11│林清發│99年1 月22│500 元│被告以其所有之門號09│證人林清發之警詢筆錄（見│曾偟益販賣第一級毒品，│
│  │      │日下午1 時│海洛因│00000000號行動電話，│偵卷第49頁）            │處有期徒刑柒年捌月，扣│
│  │      │23分許、臺│1小包 │與林清發持用之門號09├────────────┤案第一級毒品海洛因拾陸│
│  │      │南市南區灣│      │00000000號行動電話，│證人林清發之偵查中具結筆│包（驗前淨重合計壹點壹│
│  │      │裡「萬年殿│      │於左揭時間聯繫買賣海│錄（見偵卷第67、68頁）  │壹公克，驗餘淨重合計壹│
│  │      │」前      │      │洛因事宜後，旋至約定├────────────┤點零玖公克）均沒收銷毀│
│  │      │          │      │地點，將500 元海洛因│臺南市警察局第六分局指認│，扣案之上開毒品外包裝│
│  │      │          │      │1 小包交付賣予林清發│犯罪嫌疑人紀錄表（見偵卷│拾陸個（總重貳點壹柒公│
│  │      │          │      │，並取得500 元價金。│第59頁）                │克）、門號○九三一二四│
│  │      │          │      │                    ├────────────┤八八三二號行動電話壹支│
│  │      │          │      │                    │雙向通聯紀錄（見原審卷第│（含SIM 卡壹枚）、分裝│
│  │      │          │      │                    │55至58頁）              │袋肆佰個、電子磅秤壹個│
│  │      │          │      │                    │                        │、電池伍個、分裝匙貳支│
│  │      │          │      │                    │                        │、剪刀壹支及葡萄糖壹包│
│  │      │          │      │                    │                        │均沒收，未扣案之販賣第│
│  │      │          │      │                    │                        │一級毒品所得新臺幣伍佰│
│  │      │          │      │                    │                        │元沒收，如全部或一部不│
│  │      │          │      │                    │                        │能沒收時，以其財產抵償│
│  │      │          │      │                    │                        │之。                  │
└─┴───┴─────┴───┴──────────┴────────────┴───────────┘